臺灣桃園地方法院刑事判決　　　　　　　　　　　　九十二年度訴字第一六七六號
　　公　訴　人　臺灣桃園地方法院檢察署檢察官
　　被　　　告　乙○○　男　十.
　　指定辯護人　本院公設辯護人　丙○○
右列被告因違反槍砲彈藥刀械管制條例案件，經檢察官提起公訴（九十二年度偵字第
四三九九號），本院判決如左：
    主  文
乙○○未經許可，持有可發射子彈具有殺傷力之改造金屬玩具手槍，處有期徒刑伍年
陸月，併科罰金新臺幣肆拾萬元，罰金如易服勞役，以罰金總額與陸個月之日數比例
折算壹日。扣案如附表編號一(1)、(2)、(3)所示之改造金屬玩具手槍各壹支（含彈匣各
壹個）、如附表編號一(4)所示具殺傷力之土造子彈顆，均沒收。
    事  實
一、乙○○因於民國九十二年一月七日，在桃園縣中壢市○○路○段五０一號「大江
    購物中心」四樓內，向一姓名、年籍均不詳之成年男店員購入如附表編號二(1)所
    示不具殺傷力之仿克拉克（ＧＬＯＣＫ）玩具手槍一支把玩，遂經由該成年男店
    員之介紹後，於九十二年一月十日，在桃園縣楊梅鎮○○○○道附近，向另一姓
    名、年籍均不詳之成年男子，分別以新台幣（下同）四萬元、三萬五千元、三萬
    五千元之價格，同時購買如附表編號一(1)所示，仿ＢＥＲＥＴＴＡ廠半自動手槍
    製造、如附表編號一(2)所示，仿ＷＡＬＴＨＥＲ廠ＰＰＫ＼Ｓ型半自動手槍製造
    、如附表編號一(3)所示仿ＦＮ廠半自動手槍製造，均可擊發子彈具殺傷力之改造
    金屬玩具手槍各一支（各含彈匣一個），以及各隨槍附送二顆，如附表編號一(4)
    所示具殺傷力之土造子彈共六顆（業經其持往桃園縣楊梅鎮○○路後方山區茶園
    試射二顆，並經內政部警政署刑事警察局鑑驗試射一顆）後，將之藏放在其向友
    人戊○○所借住，位在桃園縣楊梅鎮大同里大金山下三七號住處旁之豬舍磚牆內
    而未經許可持有該槍枝及子彈。嗣警因接獲線報指稱戊○○涉嫌持有槍械，遂持
    搜索票於九十二年二月二十三日下午四時許前去上址鍾某住處搜索，先後在豬舍
    磚牆內、客廳等處分別起出扣得如附表編號一(1)、(2)、(3)所示，均可擊發子彈具
    殺傷力之改造金屬玩具手槍各一支（各含彈匣一個）、如附表編號一(4)所示，具
    殺傷力之土造子彈四顆、乙○○所有如附表編號二(1)至(8)所示之物及非乙○○所
    有如附表編號二(9)所示之砂輪機一台。又在豬舍起獲槍、彈之際，乙○○於其持
    有該槍枝、子彈之犯行未被發覺前，旋當場向執行搜索之員警坦認上情始為警查
    獲而受裁判。
二、案經桃園縣政府警察局楊梅分局報請台灣桃園地方法院檢察署檢察官偵查起訴。
    理  由
一、訊據被告乙○○對於上開時、地為警查扣如附表編號一(1)至(4)所示之槍、彈均其
    所有，將之藏放在其向案外人戊○○所借住之上開處所旁豬舍磚牆內，予以持有
    之犯罪事實坦承不諱（本院卷第一八三頁、第一八四頁），並經證人曾邦賢、丁
    金叢即執行本件搜索之桃園縣政府警察局楊梅分局刑事組偵查員及證人彭正宏即
    桃園縣政府警察局楊梅分局楊梅派出所警員於本院審理時證稱：被告確有在上址
    豬舍內起獲扣案如附表編號一(1)至(4)所示槍、彈時在場並當場主動坦承該等槍、
    彈均係其所有等語在卷（本院卷第五八頁、第七一頁、第八０頁、第八七頁），
    且據證人丁○○即案外人戊○○胞妹，以及證人謝曉慧即被告之同居女友於本院
    審理時證述：渠等雖未一同進入豬舍內目睹起獲槍、彈之過程，然起出之槍、彈
    確係在員警帶同被告前往豬舍搜索之狀況下所查獲，被告並有於起出槍、彈後返
    回上址客廳時，當場承認起獲之槍、彈均其所有之物等語無訛（本院卷第一一七
    頁、第一一八頁、第一二五頁、第一二八頁至第一三０頁），參以證人謝曉慧與
    被告間係屬同居關係，迄於被告為警查獲時止，業與被告生有二子，平日為專心
    照顧幼子起見，並未外出任職貼補家用，端係仰賴被告從事汽車修理工作之薪資
    收入支付日常生活所需費用等情，亦經證人謝曉慧於本院審理時自陳在卷（本院
    卷第一三０頁至第一三二頁），是若被告未有當場坦承起獲之槍、彈均其所有之
    情事，則證人謝曉慧縱使至愚，要無在與被告具有相當感情基礎之狀況下，親疏
    不分至此地步，附和他人任意編指上情，陷被告入罪，同時使己及二名幼子頓失
    經濟來源之可能，至證人丁○○與被告間亦無任何怨隙，僅因接獲渠母鍾秋香之
    電話返回上址察看，進而目睹員警執行搜索以及被告坦稱起獲之槍、彈為其所有
    之過程，衡情亦無設詞誣陷被告之虞，據此，足徵證人丁○○、謝曉慧上開所證
    各節符實可採，扣案如附表編號一(1)至(4)所示之槍、彈確係被告所有之事實，洵
    堪認定。
二、扣案如附表編號一(1)至(4)、如附表編號二(1)至(7)所示之物，經送鑑定結果：
  (一)如附表編號一(1)至(4)所示之槍、彈，經送請內政部警政署刑事警察局鑑驗結果，
    認：扣案如附表編號一(1)所示之改造金屬玩具手槍一支（槍枝管制編號0000
    000000號），係仿ＢＥＲＥＴＴＡ廠半自動手槍製造；如附表編號一(2)所
    示之改造金屬玩具手槍一支（槍枝管制編號0000000000號），係仿Ｗ
    ＡＬＴＨＥＲ廠ＰＰＫ＼Ｓ型半自動手槍製造；如附表編號一(3)所示之仿ＦＮ廠
    半自動手槍製造之ＦＢＩ改造金屬玩具手槍一支（槍枝管制編號0000000
    000號），均係以更換土造金屬槍管改造而成之改造手槍，機械性能良好，均
    可擊發適用子彈，且均具殺傷力；扣案如附表編號一(4)所示之土造子彈四顆，均
    為直徑約８ｍｍ之金屬彈頭，經採樣試射一顆，可擊發，均具殺傷力，此有該局
    九十二年二月二十四日刑鑑字第０九二００三０八六三號鑑驗通知書一份及槍、
    彈照片十六張附卷可稽（偵查卷第五一頁至第六０頁）。是以，被告未經許可持
    有扣案如附表編號一(1)至(3)所示之改造金屬玩具手槍及如附表編號一(4)所示之土
    造子彈，係分屬於槍砲彈藥刀械管制條例第四條第一項第一款所稱其他可發射子
    彈具有殺傷力之槍枝及同條項第二款所指之子彈無疑。
  (二)扣案如附表編號二(1)所示之玩具手槍一支（槍枝管制編號第000000000
    0號），係仿克拉克廠半自動手槍製造，因缺乏槍管，無法供擊發使用，而不具
    殺傷力；如附表編號二(2)所示之子彈半成品二十四顆，其中包含：不具底火、火
    藥之金屬玩具子彈一顆、由土造金屬彈殼加裝金屬彈頭、火藥而成，不具底火之
    子彈一顆、金屬彈頭六顆及土造金屬空彈殼十六顆，亦均無殺傷力；如附表編號
    二(3)所示之建築工業用子彈六十三顆，因不具金屬彈頭，非為完整之子彈結構，
    均無殺傷力；如附表編號二(4)所示之火藥一包，為煙火類火藥（總淨重０‧五三
    公克，驗餘淨重０‧三一公克）；如附表編號二(5)所示火藥一瓶，為雙基發射火
    藥（淨重０‧九六公克，驗餘淨重０‧八一公克）；如附表編號二(6)所示之零件
    一批，則為玩具金屬滑套一個（不含槍機）、護木一組、彈匣底板二個、彈匣托
    板二個、彈匣簧一個、撞針座一個、復進簧桿二支、玩具槍金屬扳機一個、彈簧
    十二支；如附表編號二(7)所示之彈匣一個，則為玩具金屬彈匣，此分別有內政部
    警政署刑事警察局上開九十二年二月二十四日刑鑑字第０九二００三０八六三號
    鑑驗通知書、九十三年一月五日刑鑑字第０九二０二四００三五號函、第０九二
    ０二四００三四號函、九十三年二月四日刑鑑字第０九二０二四二二一六號鑑驗
    通知書各一份在卷足憑（本院卷第三八頁至第四三頁），從而，扣案均無殺傷力
    ，如附表編號二(1)所示之玩具手槍一支、如附表編號二(2)所示之子彈半成品二十
    四顆、如附表編號二(3)所示之建築工業用子彈六十三顆、如附表編號二(4)所示之
    煙火類火藥一包（總淨重０‧五三公克驗餘淨重０‧三一公克）、如附表編號二
    (6)所示之零件一批、如附表編號二(7)所示之玩具金屬滑套一個，均非屬槍砲彈藥
    刀械管制條例所明文查禁之槍、彈，抑或內政部於八十六年十一月二十四日以台
    （八六）內警字第八六七０六八三號公告之槍砲彈藥主要組成零件，洵堪認定。
　(三)綜上所述，被告果有右揭未經許可持有具殺傷力之改造玩具手槍及土造子彈之犯
    行，灼然無疑，自應依法論科。
三、核被告持有如附表編號一(1)至(3)所示具殺傷力之改造金屬玩具手槍之所為，係犯
    槍砲彈藥刀械管制條例第十一條第四項之未經許可，持有其他可發射子彈，具有
    殺傷力之槍枝罪；持有如附表編號一(4)所示之土造子彈之所為，則係犯同條例第
    十二條第四項之未經許可持有子彈罪。其同時持有具殺傷力之改造玩具手槍、土
    造子彈雖各有三支、六顆，惟係分別觸犯同一罪名之罪且僅侵害各罪所欲保護之
    單一社會法益，均各僅構成單純一罪。又其係一次購入而同時持有槍、彈，顯係
    一行為觸犯數罪名，應依想像競合犯之規定，從一重以未經許可，持有可發射子
    彈具有殺傷力之改造金屬玩具手槍罪處斷。公訴人雖僅就自九十二年二月初起至
    同年月二十三日下午四時許止，此期間內被告持有槍、彈之犯行起訴，然自同年
    一月十日起至同年二月初止，此期間內被告持有槍、彈之犯行與公訴人已起訴且
    經本院論罪該部分，在法律評價上係屬不可分割之單一事實單純一罪之關係，自
    為起訴效力所及，本院應併予審判。再查，員警係接獲線報指稱戊○○持有槍械
    方向本院聲請搜索票前去上址搜索，起出扣得槍、彈後迄被告當場坦認之前，警
    方並無任何證據資料顯示被告持有槍、彈，僅因被告曾表明其亦住在上址致警有
    所懷疑而已，此各情業據證人曾邦賢於本院審理時陳明（見本院卷第五八頁、第
    六三頁、第六四頁），準此，當初鎖定之查緝對象既為戊○○，僅因被告居住上
    址而對之稍起疑竇，非有任何確證為憑，則此要與曾出入或逗留刑案現場之人均
    涉有嫌疑之情，如出一轍，核屬一般性懷疑而已，援此資為認定屬可進一步清查
    之對象或可，然殊難謂迄此警方已偵知獲悉被告係涉犯持有槍、彈之重嫌，因之
    ，警方之發覺本案顯係奠基於被告當場主動坦認之結果，狀極顯明，從而被告此
    舉顯合於自首之要件，爰依刑法第六十二條前段規定，減輕其刑。爰審酌被告持
    有如附表編號一(1)至(3)所示，具有殺傷力之改造金屬玩具手槍各一支、如附表編
    號一(4)所示之土造子彈六顆之槍、彈數量，其持有槍、彈對於社會治安及人身安
    全可能造成之危害非輕，惟尚未造成實害及犯後雖一度飾詞狡辯，終能知過坦承
    犯行，態度尚稱良好等一切情狀，量處如主文所示之刑，並就併科罰金刑之部分
    ，諭知易服勞役之折算標準，以資懲儆。
四、扣案如附表編號一(1)至(3)所示具殺傷力之改造金屬玩具手槍各一支（含彈匣一個
    ）、編號一(4)所示尚未試射之土造子彈三顆，均係屬違禁物，應依刑法第三十八
    條第一項第一款規定諭知沒收。至業經被告持往桃園縣楊梅鎮○○路後方山區茶
    園試射如附表編號一(4)所示之土造子彈二顆，以及經鑑定單位內政部警政署刑事
    警察局試射如附表編號一(4)所示之土造子彈一顆，均因試射擊發不具完整結構失
    其效能，而無殺傷力，試射後的彈頭、彈殼，已非供犯罪所用之物，亦非屬違禁
    物，依法均不得併予宣告沒收。又扣案如附表編號二(1)、(2)、(3)、(4)、(6)、(7)、
    (8)所示之物，均係被告所有，扣案如附表編號二(9)所示之砂輪機一台，則非被告
    所有，而係案外人戊○○祖父所有放置在上開住處內之物品，此業經被告於本院
    審理時供述在卷，並經證人丁○○於本院審理時證述屬實，各該物胥無從認定與
    被告本件持有扣案如附表編號一(1)至(4)所示槍、彈之犯行有關，且均非屬違禁物
    ，依法亦不得併予宣告沒收。至扣案附表編號二(5)所示之雙基發射火藥一瓶（淨
    重０‧九六公克，驗餘淨重０‧八一公克），係常用於制式槍枝、火砲之發射藥
    ，此有「雙基發射藥相關說明資料」一份在卷可按（見本院卷第四三頁），再者
    ，槍枝、火砲各係子彈、砲彈彈頭之投射工具，是以所稱之「發射藥」當指子彈
    、砲彈之彈頭得藉其瞬間爆炸之威力以投射而出之火藥，自屬子彈或砲彈所用之
    材料，並非炸彈、爆裂物所用之火藥，惟依內政部於八十六年十一月二十四日以
    台（八六）內警字第八六七０六八三號公告之「槍砲、彈藥主要組成零件種類」
    ，未就砲彈、子彈之主要組成零件一併公告，因之，該「雙基發射火藥」即非屬
    槍砲彈藥刀械管制條例第四條第二項、第三項所定之彈藥主要組成零件，持有之
    不構成犯罪，非係違禁物，又雖屬子彈之材料，然顯與本件被告單純持有子彈之
    犯行無關，於本件亦未能諭知沒收，應予敘明。
五、公訴意旨另以：右開被告乙○○持有之改造玩具手槍、土造子彈，係其自九十二
    年二月初起，在上址戊○○住處自行改造或製造而得，因認被告涉犯槍砲彈藥刀
    械管制條例第十一條第一項、第十二條第一項之製造槍枝、子彈罪嫌云云，惟為
    被告堅詞否認，辯稱槍、彈悉為所購，非其製造等語。經查：
  (一)被告雖曾於警訊時供稱扣案槍枝，均係其於上開住處，以砂輪機將鐵條磨製成適
    合槍身大小，再以電鑽打通之槍管換裝在其所購入之玩具手槍之方式改造而成，
    扣案子彈則係其利用銅條以電鑽攻牙改造，使之具有子彈形狀，將火藥灌進子彈
    內作為底火後，再與其利用銅條以電鑽磨成之彈頭組合之方式製造云云。惟按，
    按被告之自白，非出於強暴、脅迫、利誘、詐欺、疲勞訊問、違法羈押或其他不
    正之方法，且與事實相符者，得為證據；被告陳述其自白係出於不正之方法者，
    應先於其他事證而為調查。該自白如係經檢察官提出者，法院應命檢察官就自白
    之出於自由意志，指出證明之方法，刑事訴訟法第一百五十六條第一項、第四項
    分別定有明文。而被告之自白，如係出於不正之方法，並非自由陳述，即其取得
    自白之程序，已非適法，則不問自白內容是否確與事實相符，因其非係適法之證
    據，即不能採為判決基礎，故審理事實之法院，遇有被告對於自白提出刑求之抗
    辯時，應先於其他事實而為調查，此亦有最高法院二十三年上字第八六八號判例
    意旨可資參照。
  (二)被告在起獲扣案槍、彈之豬舍內及其上開住處大廳內，固有當場坦承扣案之槍、
    彈係其所有之事實，已如上述，然被告當場並未提及扣案槍、彈之來源，承辦員
    警亦未進一步追問及此，而係迄於警局製作警訊筆錄時，被告始就扣案槍、彈均
    係其分別以上開方式改造及製造而成之自白一節，亦經證人曾邦賢於本院審理時
    證述：「（被告在現場除承認槍枝是他的外，還有無供出其它內容？）當時我們
    沒有問那麼仔細。是回局裡被告被告才說槍枝來源及改造過程。」等語不諱（本
    院卷第五九頁），而被告上開警訊時之自白，業經被告於本院行準備程序時否認
    其任意性，供稱係因遭承辦員警證人曾邦賢掌摑並毆打胸部，及證人丁金叢撐開
    雙腳，再強行站立在其腳鐐以對，始於警訊時違反其自由意志，依據員警指示按
    照業已製作完成之筆錄內容朗讀，並在警訊筆錄上簽名捺印等語在卷（本院卷第
    六六頁至第六八頁），經檢視被告於內勤檢察官偵查時，對其臉部、胸部及腳部
    所拍攝之照片四張（偵查卷第四九頁、第五０頁），雖無明顯可見之傷痕，惟被
    告上開警訊時自白既係由檢察官所提出，有證據清單一份附卷可憑（本院卷第三
    ０頁），自應由檢察官就被告警訊自白係出於自由意志所為，指出證明之方法，
    茲經本院當庭播放檢察官所提出之被告警訊錄音帶二卷結果顯示，均為無任何答
    訊內容之空白錄音帶，業經本院當庭勘驗無誤，並有本院九十三年三月二日、同
    年四月一日審判筆錄各一份在卷可徵（本院卷第九一頁、第一四三頁），再將被
    告警訊錄音帶二卷當庭交付證人曾邦賢攜回，以警局內錄製該二卷錄音帶之機器
    復有報告一份附卷可按（本院卷第一七一頁、第一九五頁），是以，自無法據此
    證明被告警訊自白之任意性。至證人曾邦賢、丁金叢既係被告所指在警訊筆錄製
    作過程中，分別對其施以上開強暴行為之承辦員警，與被告立場當屬極度對立，
    斷無自曝有以上開不正方法對被告取供之行為，況證人曾邦賢於本院審理時證稱
    被告在警訊中接受訊問時，均有全程連續錄音云云，亦顯與本院上開勘驗警訊錄
    音帶之結果相悖，是以，證人曾邦賢、丁金叢於本院審理時證稱被告之警訊筆錄
    均在其自由意志下所為等證詞，已難謂為客觀公允，委難採信，亦不足以證明被
    告警訊筆錄之任意性，再佐以被告在警訊後，經警移送臺灣桃園地方法院檢察署
    時，隨即在其供述任意性可得確保之內勤檢察官偵查中就此提出刑求抗辯之情觀
    之（偵查卷第四八頁），被告供稱係因分遭證人曾邦賢、丁金叢出手毆打及強行
    站立在其腳鐐上，始於警訊時違反自由意志為上開自白，扣案槍、彈均非其所改
    造或製造等語，即非無可採，揆諸前揭規定與判例意旨，被告於警訊時所為上開
    無法證明其任意性之自白，形式真正性已然有疑，自應予以排除，不得據以採為
    判決基礎之證據。
　(三)次查，槍管之外型非僅為一支長圓管，供彈頭行經之部分與供裝箝彈殼之膛室，
    其內、外徑皆屬有異（膛室之內徑須合於彈殼之外徑俾子彈上膛時緊卡住彈殼不
    致晃動，使撞針能準確打擊底火，至彈頭行經部分槍管之內徑即陽膛之間距所構
    成之膛徑則須合於彈頭之直徑，一般情形此部分之內、外徑均小於膛室），另膛
    室部分之槍管外側復須攻牙作成槍管螺紋俾能使槍管與槍身穩固結合，又槍管內
    徑即陽膛部分之表面並須研磨平整以免凹凸不平致於擊發時彈頭卡在膛內發生膛
    炸或投射之彈道紛亂，因之，槍管若係一體成型，則自須備有較為精密之車床研
    磨機械以研磿各部之內、外徑，尤其係內徑，此外，復須有攻牙機車製槍管螺紋
    ，若就膛室部分係分開製造，當必另有焊接器材，且為裁切合於供製造槍管之鐵
    管，尚須裁切機具，再為精準量定尺寸及作細部研磨，又須備有油標尺、銼刀，
    另子彈彈殼底亦稱「殼頭」之旁猶須利用攻牙機攻牙作成「退殼溝」以便子彈擊
    發後藉由「退殼鉤」鉤住「退殼溝」將彈殼拉出膛室，鑽床雖可鑽孔或得作出槍
    膛，然非可供研磨陽膛表面且無法攻牙，顯然，欲製造槍管及子彈彈殼絕非單純
    使用鑽床及砂輪機即可克竟其功，惟被告為警查獲時僅扣得鑽床及砂輪機各一台
    ，不僅未同時扣得鑽頭及砂輪，是以扣案之機台是否仍可使用，已堪置疑，抑且
    ，其餘各項須用之工具亦均付之闕如，則在此情況下，被告何能製造槍管及子彈
    ？尤有進者，車製槍管慣用之材料為管徑合適之空心鐵管，鮮聞持用實心「鐵條
    」加以鑽孔之情事，詎被告於警詢竟謂係以電鑽打通「鐵條」之方式製作槍管，
    誠屬匪夷所思，佐此各此端，要見前揭被告於警詢所稱製造槍管、子彈之方式及
    持用之工具等各節，粗略、外行至極且與常情、事理不符，其實質之真實性更值
    啟疑，自非可憑。
  (四)另在員警執行本件搜索時，適亦在場之證人甲○○於警訊時雖指稱曾見被告在案
    外人戊○○上開住處內改造槍枝云云，然證人甲○○在起獲本件扣案槍、彈前，
    並未親眼目睹被告有於上址改造槍枝之行為，抑或在上址取出槍枝把玩之情事，
    業經證人甲○○於偵查中及本院審理時先後證稱：「（你有看到過他在改造手槍
    ？）我沒有看到。」、「（為何在警局說有？）我曾經聽他說過他會改造槍枝。
    」（偵查卷第九一頁）、「（到底有無看過被告改造槍枝？）我是沒有看過他改
    造槍枝。」、「（你為何要在警訊時說有看過？）我記得我好像沒有講過這句話
    。」、「（你到底有無在戊○○家中看過被告改造槍枝？）沒有看過。」、「（
    是否曾經在戊○○家中看過被告拿出槍枝？）沒有。」、「（你在檢察署有作證
    說你曾經聽到被告說過被告會改造槍枝，是否屬實？）我是曾經聽過被告說過。
    但我沒有親眼看過。」等語在卷（本院卷第一七六頁、第一七七頁、第一七九頁
    ），且若證人甲○○確曾目睹被告改造槍枝，則證人甲○○於警訊中，經警質之
    被告係如何改造槍枝時，縱無法細數被告改造槍枝之過程，亦當可大致描述依渠
    該時所見被告究係正在拆卸槍枝零件、換裝零件，抑或係在裁切、車製、打通或
    換裝槍管等何種改造行為，要無僅得泛指被告係以扣案之砂輪機等工具改造槍枝
    云云，是以證人甲○○警訊時所為上開審判外陳述之真實性，顯非無疑，自不得
    遽以採為不利於被告認定之證據。再依證人甲○○嗣於偵查中及本院審理時上開
    所證各節，亦僅得證明被告確曾在證人甲○○面前聲稱其有改造槍枝能力之間接
    事實，尚不足以證明被告確有改造槍枝之能力，甚或扣案如附表編號一(1)至(4)所
    示之槍、彈均係被告改造或製造而成之直接事實。
  (五)被告不備有製造槍管、子彈須用之各項工具，已如前述，顯然即便有心亦屬乏力
    ，因之，扣案所謂「子彈半成品」中之土造彈頭、彈殼等物，自同難認係其所製
    ，其來源或係向他人價購而得，此一可能實係無法率予排除，是以殊未能執此遽
    指被告已著手於製造子彈之犯行，僅未完成而已。再者，被告備置子彈半成品及
    裝填子彈用之雙基發射藥縱係意在製造子彈，惟既無法認定其已著手於裝填，則
    其所為當止於預備階段，然此復為法所不罰，自不為罪，應予敘明。
　(六)綜述，本件顯無證據可證明被告有如公訴人所指之此部分製造槍枝、子彈等犯行
    ，惟依公訴人起訴之旨顯認此與右開經本院論罪部分有高、低度行為之吸收關係
    ，爰不另為無罪之諭知。
據上論斷，應依刑事訴訟法第二百九十九條第一項前段，槍砲彈藥刀械管制條例第十
一條第四項、第十二條第四項，刑法第十一條前段、第五十五條、第六十二條前段、
第四十二條第三項，罰金罰鍰提高標準條例第二條，現行法規所定貨幣單位折算新台
幣條例第二條，判決如主文。
本案經檢察官何祖舜到庭執行職務。
中　　　華　　　民　　　國　　九十三　　年　　　六　　　月　　　十　　　日
                              臺灣桃園地方法院刑事第十一庭
                                  審判長法  官　蔡榮澤
                                        法  官  丁俊成
                                        法  官  吳麗英
右正本證明與原本無異。
如不服本判決，應於判決送達後十日內向本院提出上訴狀( 應附繕本 )，上訴於
臺灣高等法院。
                                        書記官  陳淑瓊
中　　　華　　　民　　　國　　九十三　　年　　　十　　　月　　　十五　　日
附錄本案論罪科刑法條：
槍砲彈藥刀械管制條例第十一條：未經許可，製造、販賣或運輸第四條第一項第一款
                              所稱其他可發射金屬或子彈具有殺傷力之各式槍砲
                              者，處五年以上有期徒刑，併科新臺幣一千萬元以
                              下罰金。
                              未經許可，轉讓、出租或出借前項所列槍砲者，處
                              三年以上十年以下有期徒刑，併科新臺幣七百萬元
                              以下罰金。
                              意圖供自己或他人犯罪之用，而犯前二項之罪者，
                              處無期徒刑或七年以上有期徒刑，併科新臺幣一千
                              萬元以下罰金。
                              未經許可，持有、寄藏或意圖販賣而陳列第一項所
                              列槍砲者，處一年以上七年以下有期徒刑，併科新
                              臺幣七百萬元以下罰金。
                              第一項至第三項之未遂犯罰之。
槍砲彈藥刀械管制條例第十二條：未經許可，製造、販賣或運輸子彈者，處一年以上
                              七年以下有期徒刑，併科新台幣五百萬元以下罰金
                              。
                              未經許可，轉讓、出租或出借子彈者，處六月以上
                              五年以下有期徒刑，併科新台幣三百萬元以下罰金
                              。
                              意圖供自己或他人犯罪之用，而犯前二項之罪者，
                              處三年以上十年以下有期徒刑，併科新台幣七百萬
                              元以下罰金。
                              未經許可，持有、寄藏或意圖販賣而陳列子彈者，
                              處五年以下有期徒刑，併科新台幣三百萬元以下罰
                              金。
                              第一項至第三項之未遂犯罰之。
【附表】
┌──┬────────────────────┬───────────┐
│編號│所     持     有      之      槍      彈│數                  量│
├──┼────────────────────┼───────────┤
│    │(1)仿ＢＥＲＥＴＴＡ廠半自動手槍製造，可發│一支。                │
│    │  射子彈，具有殺傷力之改造金屬玩具手槍（│                      │
│    │  槍枝管制編號第0000000000號）│                      │
│    │。                                      │                      │
│    ├────────────────────┼───────────┤
│    │(2)仿ＷＡＬＴＨＥＲ廠ＰＰＫ＼Ｓ型半自動手│一支。                │
│    │  槍製造，可發射子彈，具殺傷力之改造金屬│                      │
│    │  玩具手槍（槍枝管制編號第0000000│                      │
│ 一 │  五八七號）。                          │                      │
│    ├────────────────────┼───────────┤
│    │(3)仿ＦＮ廠半自動手槍製造，可發射子彈，具│一支。                │
│    │  殺傷力之ＦＢＩ改造金屬玩具手槍（槍枝管│                      │
│    │  制編號第0000000000號）。    │                      │
│    ├────────────────────┼───────────┤
│    │(4)土造改造子彈（均為直徑約８ｍｍ之金屬彈│六顆（業經被告持往桃園│
│    │  頭）。                                │縣楊梅鎮○○路後方山區│
│    │                                        │茶園試射二顆；並經內政│
│    │                                        │部警政署刑事警察局鑑定│
│    │                                        │試射一顆）。          │
├──┼────────────────────┼───────────┤
│    │(1)仿克拉克廠半自動手槍製造，缺乏槍管，無│一支。                │
│    │  法供擊發使用，不具殺傷力之玩具手槍（槍│                      │
│    │  枝管制編號第0000000000號）。│                      │
│    ├────────────────────┼───────────┤
│    │(2)均無殺傷力之子彈半成品（包含不具底火、│二十四顆。            │
│    │  火藥，不具殺傷力之之金屬玩具子彈一顆；│                      │
│    │  由土造金屬彈殼加裝金屬彈頭、火藥而成，│                      │
│    │  不具底火，不具殺傷力之子彈一顆；金屬彈│                      │
│    │  頭六顆；土造金屬空彈殼十六顆。）      │                      │
│    ├────────────────────┼───────────┤
│    │(3)不具金屬彈頭，非為完整之子彈結構，均無│六十三顆。            │
│    │  殺傷力之建築工業用子彈。              │                      │
│    ├────────────────────┼───────────┤
│    │(4)煙火類火藥（檢出碳粉、鋁粉、磷粉、硫粉│一包（總淨重０‧五三公│
│    │  、氯酸鉀等成分）。                    │克，經內政部警政署刑事│
│ 二 │                                        │警察局取０‧二二公克鑑│
│    │                                        │驗用罄，驗餘淨重０‧三│
│    │                                        │一公克）。            │
│    ├────────────────────┼───────────┤
│    │(5)雙基發射火藥（檢出硝化纖維、硝化甘油成│一瓶（毛重一‧三四公克│
│    │  分）。                                │，淨重０‧九六公克，經│
│    │                                        │內政部警政署刑事警察局│
│    │                                        │取０‧一五公克鑑驗用罄│
│    │                                        │，驗餘淨重０‧八一公克│
│    │                                        │）。                  │
│    ├────────────────────┼───────────┤
│    │(6)零件（包括：玩具金屬滑套一個，不含槍機│一批。                │
│    │  、護木一組、彈匣底板二個、彈匣托板二個│                      │
│    │  、彈匣簧一個、撞針座一個、復進簧桿二支│                      │
│    │  、玩具槍金屬扳機一個、彈簧十二支）。　│                      │
│    ├────────────────────┼───────────┤
│    │(7)玩具金屬彈匣。                        │一個。                │
│    ├────────────────────┼───────────┤
│    │(8)電鑽機。                              │一台。                │
│    ├────────────────────┼───────────┤
│    │(9)砂輪機。                              │一台。                │
└──┴────────────────────┴───────────┘
